臺灣高雄地方法院交通事件裁定　　　　 95年度交聲字第972號
原處分機關　高雄市政府
異　議　人　甲○○
上列異議人即受處分人因違反道路交通管理處罰條例案件，對於
高雄市政府於民國95年11月30日所為之處分（原處分：高市府交
裁字第裁32-VA0000000號、高市府交裁字第裁32-VA0000000號、
高市府交裁字第裁32-VA0000000號），聲明異議，本院裁定如下
：
    主  文
原處分撤銷。
甲○○汽車駕駛人，駕駛汽車行駛於快速公路，行車速度超過規
定之最高速限，處罰鍰新臺幣仟伍佰元，並記違規點數壹點；
又駕駛汽車行駛於快速公路，行車速度超過規定之最高速限，處
罰鍰新臺幣仟元，並記違規點數壹點；又駕駛汽車行駛於快速
公路，行車速度超過規定之最高速限，處罰鍰新臺幣仟元，並
記違規點數壹點。
    理  由
一、按汽車行駛高速公路及快速公路，應依速限標誌指示，高速
    公路及快速公路交通管制規則第5 條第1 項前段定有明文。
    次按汽車行駛於高速公路、快速公路或設站管制之道路，不
    遵使用限制、禁止、行車管制及管理事項之管制規則，而行
    車速度超過規定之最高速限或低於規定之最低限速者，處新
    臺幣（下同）3,000 元以上6,000 元以下罰鍰，並記違規點
    數1點 ，道路交通管理處罰條例第33條第1 項第1 款、第63
    條第1項 第1 款定有明文。
二、本件原處分機關高雄市政府係以：本件異議人即受處分人甲
    ○○分別於民國95年8 月10日下午2 時16分許、同年月23日
    下午1時53分許、同年月25日下午5時54分許，駕駛車牌號碼
    7628-GY 號自用小客車，行經臺88線20.6公里快速道路往東
    南下處時，因「快速公路行車限速90公里，經測時速102 公
    里，超速12公里」、「快速公路行車限速90公里，經測時速
    101 公里，超速11公里」、「快速公路行車限速90公里，經
    測時速102 公里，超速12公里」違規，經屏東縣警察局交通
    隊逕行舉發。異議人不服舉發提出申訴，經屏東縣警察局交
    通隊函覆違規屬實。異議人仍不服，原處分機關乃於95年11
    月30日分別以高市府交裁字第裁32-VA0000000號、高市府交
    裁字第裁32-VA0000000號、高市府交裁字第裁32-VA00000
    00號裁決書，對異議人分別裁處罰鍰新臺幣3,500 元、3,00
    0 、3,000 在案。
三、異議人聲明異議意旨略以：本件異議人即受處分人甲○○分
    別於95年8 月10日下午2 時16分許、同年月23日下午1 時53
    分許、同年月25日下午5 時54分許，駕駛車牌號碼7628-GY
    號自用小客車，在臺88線由西往東方向行駛，不同日期，不
    同時段，均被測速照相，且測得時速均為102 公里，並均在
    內線車道，似乎過於巧合；且本件測速器測速是否完全正確
    ，亦非無疑，爰依法聲明異議云云。
四、經查：
（一）異議人即受處分人甲○○分別於95年8 月10日下午2 時16
      分許、同年月23日下午1 時53分許、同年月25日下午5 時
      54分許，駕駛車牌號碼7628-GY 號自用小客車，行駛於臺
      88線快速公路乙情，為異議人所不否認。又異議人於上開
      時、地，駕駛上開車輛，行經臺88線20.6公里快速道路往
      東南下處時，因駕駛汽車行駛於快速公路，行車速度分別
      達102 公里、101 公里、102 公里，均超過規定之最高速
      限90公里，經屏東縣警察局交通隊逕行舉發乙情，有屏東
      縣警察局95年11月17日函1 紙、屏東縣警察局舉發違反道
      路交通管理事件通知書3 紙、採證相片3 張、高雄市○○
      ○○道路交通管理事件裁決書3 紙在卷可資佐證，是異議
      人前開違規事實已臻明確，堪以認定。
（二）異議人雖以前揭情詞置辯。然查：
   1、異議人雖質疑本件舉發，不同日期，不同時段，均被測速
      照相，且測得時速均為102 公里，並均在內線車道，似乎
      過於巧合云云。經查，本件超速舉發過程，均係由測速照
      相儀器拍攝後舉發，而該舉發地點設置有固定式測速照相
      儀器，該儀器係屬雷達波感應測速式，車輛經過雷達波發
      射範圍反射感應超過儀器訂定速限值，照相系統即啟動拍
      攝乙情，有屏東縣警察局96年8 月21日函、舉發相片3 張
      在卷可查。從而異議人駕車行經該地，倘有違規情事，照
      相系統本即啟動拍攝，縱使舉發之日期、時段不同，然均
      經測速照相，亦與事理相合；況自本件舉發相片觀之，舉
      發相片拍攝異議人違規情形，所示背景、天候均有不同，
      亦無照假之情形。況本件異議人駕駛汽車行駛於快速公路
      ，行車速度分別達102 公里、101 公里、102 公里，亦非
      如同異議人所述均為102公里。
   2、本件超速舉發過程，均係由測速照相儀器拍攝後舉發，經
      檢視採證照片中違規車輛與停止間測去車用透明規比對顯
      示，上開車輛在通過雷達波發射感應範圍內，照相系統即
      啟動拍攝，測得該車輛行車時速分別為102 公里、101 公
      里、102 公里乙情，有屏東縣警察局95年11月17日函、停
      止間測去車用透明規1 紙在卷可查。另本件測速照相儀器
      廠牌為GATSOMETER、規格24.15GHz（K band）照相式、檢
      定合格單碼：JOGA0000000A，JOGA00000000B 乙情，亦有
      經濟部標準鑑驗局雷達測速儀檢定合格證書1 紙在卷可資
      佐證。異議人前開所辯，尚不足採。
（三）綜上所述，異議人雖以前揭情詞置辯，尚難認為可採，本
      件事證明確，異議人之違規行為堪以認定。
五、綜上所述，原處分機關認異議人有上開違規，而分別依道路
    交通管理處罰條例第33條第1 項第1 款規定裁處罰鍰，固非
    無見，然原處分均漏未裁罰異議人記違規點數1 點之處分，
    所為裁處，應有未恰。異議人向本院提出異議，指摘原處分
    不當，雖無理由，惟原處分既有可議，自應由本院將之撤銷
    ，並依道路交通管理處罰條例第33條第1 項第1 款、第63條
    第1 項第1 款之規定，自為裁定如主文第2 項所示。
中　　華　　民　　國　　96　　年　　8　　月　　27　　日
                  交通法庭    法　官  謝梨敏
以上正本證明與原本無異。
如不服本裁定，應於收受送達後5 日內向本院提出抗告狀。
中　　華　　民　　國　　96　　年　　 8　　月　　27　　日
                              書記官  林志衡
